test/src/gt-norm-yamls/A-a_42odd_sininen_oahpa-gt-norm-dial_Var.gen.yaml
Config:
  hfst:
    Gen: ../../../src/generator-gt-norm.hfst
    Morph: ../../../src/analyser-gt-norm.hfst
  xerox:
    Gen: ../../../src/generator-gt-norm.xfst
    Morph: ../../../src/analyser-gt-norm.xfst
    App: lookup

Tests:

# todo:
# Proofread the gold standard (below)
# Then: run analyser, then correct.


  Noun - ihminen - ei tsekattu : # Noun 'menneske' - ei tsekattu
     sininen+A+Sg+Nom: sininen
     sininen+A+Sg+Gen: sinisen
     sininen+A+Sg+Par: sinistä
     sininen+A+Sg+Tra: siniseksi
     sininen+A+Sg+Abe: sinisettä
     sininen+A+Sg+Ine: sinisessä
     sininen+A+Sg+Ela: sinisestä
     sininen+A+Sg+Ill: sinisheen
     sininen+A+Sg+Ade: sinisellä
     sininen+A+Sg+Abl: siniseltä
     sininen+A+Sg+All: siniselle
     sininen+A+Sg+Ess: sinisennä
     sininen+A+Pl+Nom: siniset
     sininen+A+Pl+Gen: sinisten # -ten sanoille, jotka loppuvat -nen ja myös veres-sanaryhmälle. Muille sanaryhmille on -tten. Paitsi Por ja Rai varieteetissä. Var varieteetti voi myös saada -ien.
     sininen+A+Pl+Par: sinisiä
     sininen+A+Pl+Tra: sinisiksi
     sininen+A+Pl+Abe: sinisittä
     sininen+A+Pl+Ine: sinisissä
     sininen+A+Pl+Ela: sinisistä
     sininen+A+Pl+Ill: sinishiin
     sininen+A+Pl+Ade: sinisillä
     sininen+A+Pl+Abl: sinisiltä
     sininen+A+Pl+All: sinisille
     sininen+A+Pl+Ess: sinisinnä
     sininen+A+Pl+Com: sinisinne

     sininen+A+Sg+Comp+Nom: sinisempi
     sininen+A+Sg+Comp+Gen: sinisemmän
     sininen+A+Sg+Comp+Par: sinisemppää
     sininen+A+Sg+Comp+Tra: sinisemmäksi
     sininen+A+Sg+Comp+Abe: sinisemmättä
     sininen+A+Sg+Comp+Ine: sinisemmässä
     sininen+A+Sg+Comp+Ela: sinisemmästä
     sininen+A+Sg+Comp+Ill: sinisemphään
     sininen+A+Sg+Comp+Ade: sinisemmälä
     sininen+A+Sg+Comp+Abl: sinisemmältä
     sininen+A+Sg+Comp+All: sinisemmäle
     sininen+A+Sg+Comp+Ess: sinisempänä
     sininen+A+Pl+Comp+Nom: sinisemmät
     sininen+A+Pl+Comp+Gen: sinisemmitten
     sininen+A+Pl+Comp+Par: sinisempiä
     sininen+A+Pl+Comp+Tra: sinisemmiksi
     sininen+A+Pl+Comp+Abe: sinisemmittä
     sininen+A+Pl+Comp+Ine: sinisemmissä
     sininen+A+Pl+Comp+Ela: sinisemmistä
     sininen+A+Pl+Comp+Ill: sinisemphiin
     sininen+A+Pl+Comp+Ade: sinisemmilä
     sininen+A+Pl+Comp+Abl: sinisemmiltä
     sininen+A+Pl+Comp+All: sinisemmile
     sininen+A+Pl+Comp+Ess: sinisempinä
     sininen+A+Pl+Comp+Com: sinisempine

# Superlatiivissa on aina pitkä vokaali. Siksi on aina vain kaksi m.
# Se on vain Por varieteetissä, että on kaksi s:ä kahden -i:n edessä.
# Var varieteetissä on mahdollista käyttää lyhyttä i:tä superlatiivissa, vaikka se ei ole tavallista. Kainun kielen grammatikki (2014) s.183.

     sininen+A+Sg+Superl+Nom:  [sinisiin, sinisin]
     sininen+A+Sg+Superl+Gen: [sinisiimän, sinisimmän]
     sininen+A+Sg+Superl+Par: [sinisiintä, sinisintä]
     sininen+A+Sg+Superl+Tra: [sinisiimäksi, sinisimmäksi]
     sininen+A+Sg+Superl+Abe: [sinisiimättä, sinisimmättä]
     sininen+A+Sg+Superl+Ine: [sinisiimässä, sinisimmässä]
     sininen+A+Sg+Superl+Ela: [sinisiimästä, sinisimmästä]
     sininen+A+Sg+Superl+Ill: [sinisiimphään, sinisimphään]
     sininen+A+Sg+Superl+Ade: [sinisiimälä, sinisimmälä]
     sininen+A+Sg+Superl+Abl: [sinisiimältä, sinisimmältä]
     sininen+A+Sg+Superl+All: [sinisiimäle, sinisimmäle]
     sininen+A+Sg+Superl+Ess: [sinisiimpänä, sinisimpänä]

     sininen+A+Pl+Superl+Nom: [sinisiimät, sinisimmät]
     sininen+A+Pl+Superl+Gen: [sinisiimitten, sinisimmitten]
     sininen+A+Pl+Superl+Par: [sinisiimpiä, sinisimpiä]
     sininen+A+Pl+Superl+Tra: [sinisiimiksi, sinisimmiksi]
     sininen+A+Pl+Superl+Abe: [sinisiimittä, sinisimmittä]
     sininen+A+Pl+Superl+Ine: [sinisiimissä, sinisimmissä]
     sininen+A+Pl+Superl+Ela: [sinisiimistä, sinisimmistä]
     sininen+A+Pl+Superl+Ill: [sinisiimphiin, sinisimphiin]
     sininen+A+Pl+Superl+Ade: [sinisiimilä, sinisimmilä]
     sininen+A+Pl+Superl+Abl: [sinisiimiltä, sinsisimmiltä]
     sininen+A+Pl+Superl+All: [sinisiimile, sinisimmile]
     sininen+A+Pl+Superl+Ess: [sinisiimpinä, sinisimpinä]
     sininen+A+Pl+Superl+Com: [sinisiimpine, sinistimpine]

# Eira sanoi, että pituusreekeli voi toteutua myös var varieteetin lyhyt-i:llisessa superlatiivissa sekä comp ja superl gen.
